【裁判字號】    97,訴,1064
【裁判日期】    970331
【裁判案由】    毒品危害防制條例
【裁判全文】
臺灣板橋地方法院刑事判決              97年度訴字第1064號
公  訴  人  臺灣板橋地方法院檢察署檢察官
被      告  甲○○
                  （現於臺灣臺北監獄臺北分監另案執行中）
上列被告因違反毒品危害防制條例案件，經檢察官提起公訴（97
年度毒偵字第1013號），於本院準備程序進行中，被告就被訴之
事實為有罪陳述，經告知被告簡式審判程序之旨，並聽取當事人
之意見後，裁定進行簡式審判程序判決如下：
    主  文
甲○○施用第一級毒品，累犯，處有期徒刑捌月。
    事  實
一、甲○○於民國85年間因違反肅清煙毒條例案件，經臺灣臺北
    地方法院以85年度訴字第329 號判決判處有期徒刑4 年，嗣
    經臺灣高等法院以85年度上訴字第1454號判決駁回上訴確定
    。又於86年間因違反肅清煙毒條例案件，經本院以85年度訴
    字第2710號判處有期徒刑3 年4 月，經臺灣高等法院以85年
    度上訴字第4226號判決駁回上訴確定，並與前開有期徒刑4
    年部分接續執行，於88年10月27日縮短刑期假釋出監，嗣於
    92年12月27日縮刑期滿，假釋未經撤銷以已執行完畢論。復
    因施用毒品案件，經臺灣臺北地方法院以92年度毒聲字第18
    49號裁定送觀察、勒戒後，認為有繼續施用毒品之傾向，再
    經同院裁定送戒治處所施以強制戒治1 年，於94年5 月13日
    強制戒治執行完畢，並經臺灣臺北地方法院檢察署檢察官於
    94年5 月27日以94年度戒毒偵字第88號為不起訴處分確定。
二、詎其仍不知悔改，於強制戒治執行完畢釋放後及有期徒刑執
    行完畢後之5 年內，基於施用第一級毒品海洛因（下稱海洛
    因）之犯意，於96年10月29日16時為警採尿前回溯26小時內
    之某時，在其臺北縣板橋市○○路259 巷32號住處，以將海
    洛因摻水放入針筒後施打注入體內之方式施用海洛因1 次。
    嗣於96年10月29日上午10時，在臺北縣板橋市○○路亞東醫
    院前為警查獲，經採尿送驗結果呈嗎啡陽性反應，始悉上情
    。
三、案經臺北市政府警察局板橋分局移送臺灣板橋地方法院檢察
    署檢察官偵查起訴。
    理  由
一、按除被告所犯為死刑、無期徒刑、最輕本刑為3 年以上有期
    徒刑之罪或高等法院管轄第一審案件者外，於第一次審判期
    日前之準備程序進行中，被告先就被訴事實為有罪之陳述時
    ，審判長得告知被告簡式審判程序之旨，並聽取當事人、代
    理人、辯護人及輔佐人之意見後，裁定進行簡式審判程序，
    刑事訴訟法第273 條之1 第1 項定有明文。經核本件被告所
    犯係死刑、無期徒刑、最輕本刑為3 年以上有期徒刑以外之
    罪，其於準備程序中就被訴事實為有罪之陳述，經法官告知
    簡式審判程序之旨，並聽取公訴人、被告之意見後，本院爰
    依首揭規定，合議裁定由受命法官獨任進行簡式審判程序，
    合先敘明。
二、上揭事實，業據被告甲○○於本院審理中坦承不諱，且被告
    為警查獲後所採集之尿液，經送臺灣檢驗科技股份有限公司
    以EIA 酵素免疫分析法初步檢驗，再以GC/MS 氣相層析質譜
    儀法確認檢驗結果，呈現鴉片類（海洛因）陽性之反應乙節
    ，有該公司96年11月14日編號CH/2007/B0047 號濫用藥物尿
    液檢驗報告及偵辦毒品案件被移送者姓名及代碼對照表各1
    紙附卷可稽（詳偵查卷第7 、8 頁）。又被告因施用毒品案
    件，經臺灣臺北地方法院以92年度毒聲字第1849號裁定送觀
    察、勒戒後，認為有繼續施用毒品之傾向，再經同院裁定送
    戒治處所施以強制戒治1 年，於94年5 月13日強制戒治執行
    完畢，並經臺灣臺北地方法院檢察署檢察官於94年5 月27日
    以94年度戒毒偵字第88號為不起訴處分確定乙節，有卷附之
    臺灣高等法院被告前案紀錄表1 份為憑，足認被告於前開強
    制戒治期滿釋放後之5 年以內，再犯本件施用毒品之罪，應
    依法論處。
三、核被告甲○○所為，係犯毒品危害防制條例第10條第1 項之
    施用第一級毒品罪。被告施用前後持有第一級毒品之犯行，
    為施用之高度行為所吸收，不另論罪。又被告有事實欄所載
    之執行紀錄，有臺灣高等法院被告前案紀錄表在卷可稽，其
    於有期徒刑執行完畢後之5 年以內，再故意犯本件有期徒刑
    以上之罪，為累犯，應依法加重其刑。爰審酌被告多次屢犯
    毒品罪行不改，有事實欄所載之前案情形，顯見其戒除毒癮
    之意志薄弱，無視於毒品對於自身健康之戕害及國家對於杜
    絕毒品犯罪之禁令，惟考量施用毒品者均具有相當程度之生
    理成癮性及心理依賴性，戒除不易，且犯罪心態與一般刑事
    犯罪之本質不同，非難性較低，暨衡以其自承施用毒品之動
    機係因雙腳裝設人工關節，神經疼痛十分難受，因而施用毒
    品止痛，及所述患有脊椎間盤突出、兩腳裝設人工髖關節、
    左腳因感染而拔除人工關節兩次、左腳裝釘鋼釘等身體狀況
    ，暨於審理中坦承犯行之態度等一切情狀，量處如主文所示
    之刑，並定其應執行刑，以資懲儆。
據上論斷，應依刑事訴訟法第273 條之1 第1 項、第299 條第1
項前段，毒品危害防制條例第10條第1 項，刑法第11條前段、第
47條第1 項，判決如主文。
本案經檢察官江祐丞到庭執行職務。
中    華    民    國    97    年    3     月    31    日
                  刑事第十一庭  法  官  邱景芬
以上正本證明與原本無異
如不服本判決應於送達後10日內向本院提出上訴狀
                                書記官  曾千庭
中    華    民    國    97    年    3     月    31    日
附錄本案論罪科刑法條全文
毒品危害防制條例第10條
施用第一級毒品者，處 6 月以上 5 年以下有期徒刑。
施用第二級毒品者，處 3 年以下有期徒刑。


司法院資訊處製作；財團法人民間司法改革基金會備份。
